【裁判字號】    88,易,3678
【裁判日期】    890315
【裁判案由】    賭博
【裁判全文】
台灣台中地方法院刑事判決                        八十八年度易字第三六七八號
    公  訴  人  臺灣臺中地方法院檢察署檢察官
    被      告  子○○
右列被告因賭博案件，經檢察官提起公訴（八十八年度偵字第一八八七六號），本院
判決如左：
    主  文
子○○在公眾得出入之場所賭博財物，處罰金壹仟元，如易服勞役，以佰元折算壹
日。扣案之賭博性電動機具「賓果馬戲團（捌人座）」、「賓果王（捌人座）」、「
賓果（捌人座）」各壹台及ＩＣ板貳拾柒面均沒收。
    事  實
一、子○○於民國八十八年八月十二日二十許至台中市○○路○段一五八號一樓辛○
    ○（辛○○部分另行審結）所經營之「聲豪電子遊藝場」，以把玩辛○○在上開
    公眾得出入之場所內所擺設之「賓果八人座」、「賓果王八人座」、「賓果馬戲
    團八人座」各一台等各式賭博性電動機具之方式賭博財物，賭博方法為將現金以
    一比五或一比十之倍數開分，在電動機具上押注分數賭博並累積分數，再以累積
    之分數及持該遊藝場之會員卡向辛○○或己○○（己○○部份已另行審結）依同
    比例換取現金，如未押中則失分，賭資由辛○○取得之。嗣於同日二十時三十分
    許為台灣台中地方法院檢察署檢察官率警當場查獲子○○及甲○○、庚○○、丙
    ○○、戊○○、丁○○、壬○○、癸○○、乙○○（甲○○、庚○○、丙○○、
    戊○○、丁○○、壬○○、癸○○、乙○○等人均經另行審結）、高文耀及賴祐
    星（高文耀、賴祐星部分均經台灣台中地方法院檢察署檢察官另為職權不起訴處
    分）等人在該處以前揭賭博性電動機具賭博財物，並扣得電動賭博機具三台、機
    具內之ＩＣ板二十七面等物品。
二、案經台中市警察局第一分局移送台灣台中地方法院檢察署檢察官偵查起訴。
    理  由
一、訊據被告子○○固坦承有在前揭「聲豪電子遊藝場」內把玩賭博性電動機具之事
    實，然辯稱：並無賭博行為，當日已輸六百元，不知所剩分數如何處理云云。經
    查，同案被告辛○○所經營之「聲豪電子遊藝場」之經營方式係以擺設電動機具
    與不特定之人賭博財物，賭博方法為賭客將現金交付開分員分別以一比五或一比
    十之倍數開分後，由賭客在電動機具上押注分數賭博並累積分數，再以累積之分
    數依同比例向店員換取現金，如未押中則失分，賭資由同案被告辛○○取得等情
    ，業具同案被告辛○○於偵查及本院審理中供述明確，核與證人即在該「聲豪電
    子遊藝場」內賭博財物為警當場查獲之高文耀及賴祐星於警詢中供述之情節相符
    ，復有扣案之電動賭博機具三台、機具內之ＩＣ板二十七面可資為證，同案被告
    辛○○之上開供述信與事實相符，應堪採信，被告子○○既前往該「聲豪電子遊
    藝場」把玩電動機具，自無不知上開賭博方式之理，被告子○○辯稱不知所剩分
    數可否換金錢，乃屬事後卸責之詞，不足採信。
二、核被告子○○所為係犯刑法第二百六十六條第一項前段之在公眾得出入之場所賭
    博財物罪。爰審酌被告子○○僅係上開遊藝場之賭客，其前往上開遊藝場把玩賭
    博性電動機具，無非係基於僥倖之心理，犯行尚非嚴重，惟犯後飾詞狡辯，毫無
    悛悔之意等一切情狀，量處如主文所示之刑，並諭知易服勞役之折算標準，以示
    懲儆。扣案之賭博性電動機具「賓果八人座」、「賓果王八人座」、「賓果馬戲
    團八人座」各一台、ＩＣ板二十七面，均係當場賭博之器具，應依刑法第二百六
    十六條第二項之規定宣告沒收之。
三、被告子○○經合法傳喚，無正當理由不到庭，本院認其所犯本案係應科罰金之案
    件，爰不待其陳述，逕行判決。
據上論斷，應依刑事訴訟法第二百九十九條第一項前段、第三百零六條，刑法第二百
六十六條第一項前段、第二項、第四十二條第二項，罰金罰鍰提高標準條例第一條前
段、第二條，判決如主文。
中        華        民        國    八十九    年    三    月    十五    日
                                臺灣臺中地方法院刑事第二庭
                                    法  官  呂麗玉
右正本證明與原本無異。
如不服本判決，應於判決送達後十日內向本院提出上訴狀，上訴於臺灣高等法院臺中
分院( 須附繕本 )。
                                    書記官
中        華        民        國    八十九    年    三    月    十六    日
附錄：
刑法第二百六十六條第一項前段
在公共場所或公眾得出入之場所賭博財物者，處一千元以下罰金。


司法院資訊處製作；財團法人民間司法改革基金會備份。
